【裁判字號】    95,再易,6
【裁判日期】    950927
【裁判案由】    再審之訴
【裁判全文】
臺灣彰化地方法院民事判決  95年度再易字第6號
再審原告    甲○○
再審被告    晉仲不銹鋼有限公司
法定代理人  乙○○
上列當事人間請求給付貨款事件，再審原告對於中華民國95年5
月30日本院九十五年度簡上字第二０號確定判決提起再審之訴，
本院判決如下：
    主  文
再審之訴駁回。
再審訴訟費用由再審原告負擔。
    事實及理由
一、按再審之訴顯無再審理由者，得不經言詞辯論，以判決駁回
    之，民事訴訟法第五百零二條第二項定有明文。
二、再審原告主張：原確定判決既認定本件「系爭Ｕ型管口徑須
    為43MM，須以42.7Φ管測試可以置入，為二造所約定之品質
    」，則Ｕ型管外徑尺寸多寡，並非二造約定之品質，僅約定
    內徑42.7Φ管可置入已足，被上訴人交予第三人加工外徑口
    徑均大於43MM，足見上訴人交付被上訴人全部之系爭Ｕ型管
    均可以置入內徑42.7Φ管，並無瑕疵，原確定判決竟依民法
    第三百五十四條、第三百五十九條規定，准許被上訴人請求
    減少相當於支出瑕疵修補費用及運費共新台幣（下同）十一
    萬一千六百元之買賣價金，且於判決主文為上訴人所交付之
    貨品有瑕疵，顯有民事訴訟法第四百九十六條第一項第一款
    、第二款之再審事由云云。
三、再審被告方面：本件未經言詞辯論，再審被告亦未提出書狀
    作何聲明或陳述。
四、按民事訴訟法第四百九十六條第一項第一款所規定「適用法
    規顯有錯誤」，係指應適用之法規未予適用，不應適用之法
    規誤予適用而言（大法官會議釋字第一七七號解釋參照）；
    同條項第二款所稱「判決理由與主文顯有矛盾者」，則指依
    判決理由之記載應為勝訴之判決，而主文竟記載為敗訴，或
    主文記載容認其請求，而判決理由竟載其請求為非正當，彼
    此相互牴觸，極為顯然而言。本件，原確定判決以「稽之被
    上訴人提出之採購單、附圖、銷貨單，其中採購單上註明產
    品規格為如附圖所示，附圖則就系爭U型管口徑註明為43MM
    ，右下角復註明請勿（務）必用42.7Φ管測試可以置入，94
    年4月27日銷貨單則載明退回396支，佐之上訴人供承：被上
    訴人傳真採購單向伊購買系爭U型管1,000支，並要伊依照附
    圖製作等語，是採購單及附圖均為兩造買賣契約內容之一
    部，洵屬無疑，且既附圖內載明口徑43MM，務必用42.7Φ管
    測試可以置入等語，則被上訴人辯稱：系爭U型管口徑須為
    43 MM，且須以4 2.7Φ管測試可以置入，為兩造約定之品質
    等語，為有理由」等語，認定二造間就系爭Ｕ型管約定口徑
    須為43MM，須以42.7Φ管測試可以置入，惟上訴人出賣系爭
    Ｕ型管竟存有口徑大於43MM，無法以42.7Φ管測試可以置入
    之瑕疵乙節，亦經證人張順益、陳定聰於原審證述綦詳，原
    審以該項瑕疵顯有減少二造買賣契約預定效用，且減少之程
    度關係重大，上訴人應負物之瑕疵擔保責任，因認被上訴人
    得請求減少相當於其支出之瑕疵修補費用及運費共十一萬一
    千六百元之買賣價金，其適用法律並無錯誤。再者，原確定
    判決以被上訴人原應給付上訴人買賣價金廿五萬七千元，扣
    除被上訴人請求減少之價金十一萬一千六百元及被上訴人代
    上訴人支出之運費一萬五千五百元，認被上訴人尚應給付上
    訴人十二萬九千九百元，而於判決主文諭知「上訴人上訴駁
    回。原判決關於命附帶上訴人給付超過新台幣壹拾貳萬玖仟
    玖佰元及其法定遲延利息與該部分假執行之宣告暨訴訟費用
    之裁判均廢棄。上開廢棄部分，附帶被上訴人在第一審之訴
    駁回。附帶上訴人其餘附帶上訴駁回。第一、二審（含附帶
    上訴部分）訴訟費用由被上訴人負擔二分之一，餘由上訴人
    負擔。」，並無不合，亦無判決理由與主文矛盾之情事，再
    審原告前揭主張自不合於民事訴訟法第四百九十六條第一項
    第一款、第二款所定再審之事由。再審原告謂「則Ｕ型管外
    徑尺寸多寡，並非二造約定之品質，僅約定內徑42.7Φ管可
    置入已足」云云，與原審認定之事實不同，其依此主張原確
    定判決有再審事由，並不足取。
五、綜上所述，再審原告執前開事由提起本訴，顯無再審理由，
    爰不經言詞辯論以判決駁回之。
據上論結，本件再審原告之訴無再審理由，依民事訴訟法第五百
零二條第二項、第七十八條，判決如主文。
中    華    民    國    九十五  年  九  月  廿七      日
                   臺灣彰化地方法院民事第一庭
                     審判長法  官  何志通
                           法  官  陳正禧
                           法  官  簡燕子
以上正本係照原本作成。
對本判決不得上訴。
中    華    民    國    95    年    9     月    29    日
                           書記官  林嘉賢


司法院資訊處製作；財團法人民間司法改革基金會備份。
